臺灣彰化地方法院刑事判決　　　　　　　94年度訴字第1312號
公　訴　人　臺灣彰化地方法院檢察署檢察官
被　　　告　甲○○
上列被告因違反毒品危害防制條例案件，經檢察官提起公訴（94
年度毒偵緝字第183號），本院依刑事訴訟法第273條之1第1項之
規定，裁定改依簡式審判程序判決如下：
    主  文
甲○○連續施用第壹級毒品，處有期徒刑拾月，扣案之海洛因壹
包（淨重零點壹陸公克，另包裝袋壹個）沒收銷燬之；又連續施
用第貳級毒品，處有期徒刑陸月；主刑部分，應執行有期徒刑壹
年參月。
    事  實
一、甲○○前於民國89年間，因施用第一級、第二級毒品案件，
    經臺灣臺中地方法院裁定送觀察、勒戒後，認為有繼續施用
    毒品之傾向，另經臺灣臺中地方院裁定送強制戒治，嗣於強
    制戒治執行滿3個月後，因戒治成效良好，經評定認為無繼
    續戒治之必要，另經臺灣臺中地方法院裁定停止戒治並宣告
    其所餘戒治期間內付保護管束，於90年3月14日因停止戒治
    出所，並於90年9月9日因保護管束期滿未經撤銷而以強制戒
    治執行完畢論，並由臺灣臺中地方法院檢察署（起訴書誤載
    為臺灣彰化地方法院檢察署）檢察官於90年10月22日，以90
    年度戒毒偵字第526號為不起訴處分確定。惟其仍不知悔改
    ，復基於施用第一級毒品海洛因之概括犯意，自94年1月中
    旬某日起，至同年、月28日上午10時許止（起訴書載為自94
    年1月間之某日起，至同年1月26日某時許止），在其位於彰
    化縣社頭鄉○○村○○路○段584巷2弄17號之住所處等地，
    以使用注射針筒注射血管之方式（針筒已據甲○○丟棄而滅
    失），連續施用第一級毒品海洛因多次，平均每天施用2次
    ；其另基於施用第二級毒品安非他命之概括犯意，自94年1
    月24日下午17時許起，至同年7月13日下午15時許止，亦在
    其上開之住所處等地，以將安非他命置於玻璃管內燒烤加熱
    之方式，連續施用第二級毒品安非他命多次（玻璃管已據甲
    ○○丟棄而滅失），平均每3至4天施用1次（起訴書載為甲
    ○○於94年1月24日某時許，在同上住所內，施用第二級毒
    品安非他命1次），嗣先於94年1月28日13時20分許，為警在
    彰化縣員林鎮○○里○○○路與惠明街口處將之查獲，並當
    場扣得第一級毒品海洛因1包（淨重0.16公克，另有包裝袋1
    個），後因被告逃匿，而經臺灣彰化地方法院檢察署依法發
    布通緝，嗣於94年7月14日凌晨零時5分許，在彰化縣田中鎮
    ○○路上之『稻草人檳榔攤』旁為警緝獲，始知上情。
二、案經彰化縣警察局員林分局報告臺灣彰化地方法院檢察署檢
    察官偵查起訴。
    理  由
一、訊據被告甲○○對其前揭連續施用第一級及第二級毒品之犯
    罪事實均坦白承認，且其為警查獲及緝獲時，分別經警採集
    其尿液送驗，檢驗結果分呈嗎啡與甲基安非他命陽性反應、
    甲基安非他命陽性反應，此有彰化縣衛生局煙毒尿液檢驗成
    績書2紙附卷可稽，並有第一級毒品海洛因1包（淨重0.16公
    克，另有包裝袋1個）扣案可相佐證，而上開扣案之海洛因1
    包，經送法務部調查局鑑定之後，已確認其係海洛因無誤，
    此亦有法務部調查局所出具之鑑定通知書1紙附卷可憑；此
    外，復有刑案資料查註紀錄表、全國施用毒品案件紀錄表及
    上開臺灣臺中地方法院檢察署90年度戒毒偵字第526號不起
    訴處分書各1份在卷可考，足認其自白與事實相符而得採信
    ，是被告犯行堪予認定，應依法予以論科。
二、核被告甲○○所為，係犯毒品危害防制條例第10條第1項、
    第2項之施用第一級、第二級毒品罪。其施用毒品前、後持
    有毒品之行為，已為其施用毒品犯行所吸收，不另論處。又
    其先後多次施用第一級、第二級毒品之行為，均時間緊接、
    所犯構成要件相同，顯皆係基於概括之犯意而為之，均應依
    連續犯之規定論以一罪，並各依法加重其刑。公訴人雖僅就
    被告自94年1月間之某日起，至同年1月26日某時許止之施用
    第一級毒品犯行，及其於94年1月24日某時之施用第二級毒
    品犯行提起公訴，另其後未據起訴之施用第一級、第二級毒
    品犯行，除已據公訴人請求併案審理外，因此未據起訴之施
    用毒品犯行本與起訴有罪部分具有連續犯之裁判上一罪之關
    係，本院自均得併予審理。其所犯二罪間，犯意各別、行為
    互殊，應分別論罰。爰審酌被告犯罪之動機、目的、方法、
    手段、品行、所生危害，其前因施用毒品，經送戒毒處分後
    ，仍未能改其施用毒品之惡習，顯係欠缺戒除毒癮之決心，
    及其犯後對其犯行坦白承認，犯後態度尚稱良好等一切情狀
    ，分別量處如主文所示之刑，並定其應執行之刑，以示懲儆
    。至扣案之海洛因1包（淨重0.16公克）係毒品，而用以包
    裝海洛因之包裝袋因其上所附著之毒品已難以析離，亦應全
    部視為毒品，均應依同條例第18條第1項前段宣告沒收並諭
    知銷燬之。至被告施用第一級毒品海洛因所用之注射針筒及
    其施用第二級毒品安非他命所用之玻璃管，均已據被告丟棄
    而滅失，業據被告供明在卷，故本院自無從併與宣告沒收，
    附此敘明。
三、據上論斷，應依刑事訴訟法第273條之1第1項、第299條第1
    項前段，毒品危害防制條例第10條第1項、第2項、第18條第
    1項前段，刑法第11條前段、第56條、第51條第5款，判決如
    主文。
本案經檢察官林裕斌到庭執行職務。
中　　華　　民　　國　　94　　年　　8 　　月　　24　　日
                  刑事第一庭         法　官  葛永輝
以上正本證明與原本無異。
如不服本判決，應於判決送達後十日內，向本院提出上訴狀（須
附繕本）。
中　　華　　民　　國　　94　　年　　8 　　月　　24　　日
                                     書記官  施惠卿
附錄本案論罪科刑法條全文：
毒品危害防制條例第10條
施用第一級毒品者，處6月以上5年以下有期徒刑。
施用第二級毒品者，處3年以下有期徒刑。
